【裁判字號】    90,自緝,32
【裁判日期】    901224
【裁判案由】    侵占
【裁判全文】
臺灣臺南地方法院刑事判決                            九十年度自緝字第三二號
    自  訴  人  甲○○
    被      告  乙○○
右列被告因侵占案件，經自訴人提起自訴，本院判決如左：
    主  文
乙○○意圖為自己不法之所有，而侵占自己持有他人之物，處罰金壹萬元，如易服勞
役以參佰元折算壹日。
    事  實
一、緣乙○○受甲○○之委託處理法拍屋事宜，民國八十九年五月間，甲○○以訴外
    人謝耀光之名義標得坐落台南市○區○○段五一八地號土地及其上建物門牌號碼
    台南市○○路○段九十五巷十二號三樓之房地。嗣謝耀光以買賣為原因將土地及
    建物出售予訴外人吳輝雄，而應繳交土地增值稅新台幣（下同）七萬四千七百七
    十四元、契稅一萬三千零五十元，甲○○乃簽發自己名義為發票人、第一商業銀
    行歸仁分行為付款人，同上金額，發票日八十九年六月三十日、支票號碼分別為
    0000000、0000000號支票二張，委託乙○○代為繳納，詎乙○○
    收受上開二張支票後，非但未依期繳納，竟意圖為自己不法之所有，而將支票分
    別存入友人呂清江、張惠珍之大眾商業銀行、台灣中小企業銀行帳戶內提示花用
    。乙○○嗣經本院合法傳喚、拘提無著，於九十年三月十四日發佈通緝，而於同
    年十一月二十一日為警緝獲，移送本院審理。
二、案經甲○○提起自訴。
    理  由
一、訊據被告乙○○對於右揭時地收取自訴人二張支票，並將之存入友人帳戶內提示
    領用一節，固不否認，惟否認有侵占犯行，辯稱：伊與自訴人尚有委任報酬未處
    理，伊係以上開支票抵償云云。惟查右開事實業據自訴人指訴歷歷，復有上開支
    票影本二紙、謝耀光名義之土地增值稅繳款書、吳輝雄名義之契稅繳款書、大眾
    商業銀行、台灣中小企業銀行函二紙在卷可稽。再被告於本院審理時自承確未前
    往繳稅，亦未向自訴人說明原因，且與自訴人二造間並未約定得以自訴人所交付
    之支票抵償任何傭金等語，是其上開辯解無非事後飾卸之詞，不足採信，本件事
    證已經明確，被告犯行足堪認定。
二、核被告意圖為自己不法之所有，而侵占自己持有他人之物，所為係犯刑法第三百
    三十五條第一項之侵占罪。爰審酌被告犯罪之動機、目的、手段、所生危害、犯
    罪後已與自訴人和解償付損失，而有和解書一紙在卷可參等一切情狀，量處如主
    文所示之刑，並諭知易服勞役之折算標準，以資懲儆。
據上論斷，應依刑事訴訟法第三百四十三條、第二百九十九條第一項前段，刑法第三
百三十五條第一項、第四十二條第二項，罰金罰鍰提高標準條例第一條前段、第二條
，判決如主文。
中    華    民    國      九十        年      十二    月    二十四      日
    臺灣臺南地方法院刑事第二庭
                                        法  官      鄧  希  賢
右正本證明與原本無異。
如不服本判決，應於判決送達後十日內向本院提出上訴狀( 應附繕本 )。
                                        書記官      陳  美  蓉
中    華    民    國      九十        年      十二    月    二十四      日
附錄本案論罪科刑法條全文：
刑法第三百三十五條第一項：
意圖為自己或第三人不法之所有，而侵占自己持有他人
之物者，處五年以下有期徒刑、拘役或科或併科一千元
以下罰金。
前項之未遂犯罰之。


司法院資訊處製作；財團法人民間司法改革基金會備份。
